臺灣臺北地方法院刑事裁定　
111年度聲字第592號
聲  請  人  臺灣臺北地方檢察署檢察官
受  刑  人  曾金益



上列聲請人因受刑人數罪併罰有二裁判以上，聲請定其應執行之
刑（111年度執聲字第569號），本院裁定如下：
    主  文
曾金益犯如附表所示各罪所處之刑，應執行有期徒刑貳年肆月。
    理  由
聲請意旨略以：受刑人曾金益因竊盜案件，先後經判決確定如
  附表，應依刑法第53條、第51條第5款，定其應執行之刑，爰
  依刑事訴訟法第477條第1項聲請裁定等語。
按依刑法第53條及第54條應依刑法第51條第5款至第7款之規定
  ，定其應執行之刑者，由該案犯罪事實最後判決之法院之檢察
  官，聲請該法院裁定之，刑事訴訟法第477條第1項規定甚明。
  查如附表編號5所示之案件，經本院判處如附表編號5所示之刑
  確定，且為最後事實審法院等情，有前開案件判決書及臺灣高
  等法院被告前案紀錄表各1份附卷可考。從而，本院對聲請人
  所為之本件聲請當有管轄權無疑，合先敘明。
次按裁判確定前犯數罪者，併合處罰之；但得易科罰金之罪與
  不得易科罰金之罪者，不在此限；前項但書情形，受刑人請求
  檢察官聲請定應執行刑者，依第51條規定定之，刑法第50條第
  1項但書第1款及第2項分別定有明文。又數罪併罰，有二裁判
  以上者，依第51條之規定，定其應執行之刑；又宣告多數有期
  徒刑者，於各刑中之最長期以上，各刑合併之刑期以下，定其
  刑期；但不得逾30年，刑法第53條及第51條第5款定有明文。
  再按法律上屬於自由裁量之事項，有其外部性界限及內部性界
  限，並非概無拘束。依據法律之具體規定，法院應在其範圍選
  擇為適當之裁判者，為外部性界限；而法院為裁判時，應考量
  法律之目的，及法律秩序之理念所在者，為內部性界限（最高
  法院94年度台非字第233號判決意旨參照）。又分屬不同案件
  之數罪併罰，倘一裁判宣告數罪之刑，曾經定其執行刑，再與
  其他裁判宣告之刑定其執行刑時，在法理上亦應同受不利益變
  更禁止原則之拘束。亦即，上開更定之應執行刑，不應比前定
  之應執行刑加計其他裁判所處刑期或所定執行刑後為重，否則
  即與法律秩序理念及法律目的之內部界限有違（最高法院93年
  度台非字第192號判決意旨、最高法院103年第14次刑事庭會議
  決議意旨同此見解）。
經查：
㈠本件受刑人因如附表各編號所示之案件，先後經法院以如附表
  各編號所示之判決，判處如附表各編號所示之罪刑確定在案，
  且如附表各編號所示之罪均係在如附表編號1所示之罪判決確
  定前所犯等情，有各該案件刑事判決書及臺灣高等法院被告前
  案紀錄表各1份附卷可考。
㈡又受刑人所犯如附表編號1至3、5所示得易科罰金之罪，與如附
  表編號4所示不得易科罰金之罪，固為刑法第50條第1項但書第
  1款所定之情形，惟因受刑人請求檢察官聲請定其應執行之刑
  ，此有受刑人聲請定應執行刑調查表1份附卷可參，依刑法第5
  0條第2項規定，應依同法第51條規定定其應執行刑。是揆諸前
  揭說明，本件聲請核無不合。
㈢爰綜合斟酌本件受刑人各犯罪行為之不法與罪責程度，各罪之
  犯罪態樣、行為方式、侵害法益，於併合處罰時之責任非難重
  複之程度、所犯上開各罪所反映之不同人格特性、實現刑罰經
  濟的功能及數罪對法益侵害並無特別加重之必要等總體情狀。
  並衡以各罪之原定刑期、在各刑中之最長期（即9月）以上，
  如附表編號2及4個別所定之應執行刑加計其他裁判所處刑期總
  刑期（即2年8月）以下等外部性界限及內部性界限各節，進而
  為整體非難之評價，爰定其應執行刑如主文所示。
㈣又數罪併罰中之一罪依刑法規定得易科罰金者，若因與不得易
  科罰金之他罪併合處罰而結果不得易科罰金，原得易科罰金部
  分所處之刑，自亦無庸為易科罰金折算標準之記載（司法院釋
  字第144號、第679號解釋意旨參照）。準此，受刑人所犯如附
  表所示之罪，雖係分屬得易科罰金與不得易科罰金，惟經合併
  處罰結果，本院於定其應執行刑時，自無庸為易科罰金折算標
  準之記載，附此敘明。
爰依刑事訴訟法第477條第1項，刑法第50條第1項但書、第2項
  、第53條、第51條第5款，裁定如主文。
中　　華　　民　　國　　111 　年　　4 　　月　　29　　日
                  刑事第六庭  法  官  洪翠芬 
上正本證明與原本無異。
如不服本裁定，應於裁定送達後5日內向本院提出抗告狀。因疫
情而遲誤不變期間，得向法院聲請回復原狀。
                              書記官  蘇瑩琪
中　　華　　民　　國　　111 　年　　4 　　月　　29　　日
附表：
編      號  1 2 3 罪      名   竊盜 竊盜  竊盜  宣  告  刑  有期徒刑3月 有期徒刑3月，共3罪 (應執行有期徒刑8月) 有期徒刑4月 犯 罪 日 期  109/09/02 109/04/06~109/06/07 108/08/28 偵查(自訴)機關年度案號  臺灣臺北地方檢察署（下稱臺北地檢）109年度偵字第24372號 臺灣士林地方檢察署（下稱士林地檢）109年度偵緝字第1307號等 臺北地檢109年度偵字第27756號  最  後  事實審 法院  臺灣臺北地方法院（下稱臺北地院） 臺灣士林地方法院（下稱士林地院） 臺北地院  案號  109年度簡字第2564號  110年度審簡字第98號  110年度簡字第189號  判決日期 109/10/14  110/02/09  110/02/26  確  定  判  決 法院 臺北地院 士林地院 臺北地院  案號 109年度簡字第2564號 110年度審簡字第98號 110年度簡字第189號  判決確定日期 109/12/09 110/03/29 110/04/15 是否為得易科罰金之案件  是  是  是  備      註  臺北地檢110年度執字第381號  士林地檢110年度執字第2370號(臺北地檢110年度執助字第838號) 臺北地檢110年度執字第2039號  
　　　
4 5 竊盜 竊盜 有期徒刑9月，共3罪 (應執行有期徒刑1年) 有期徒刑5月 108/12/25~109/04/11 109/10/23 臺北地檢109年度偵緝字第1223號等 臺北地檢110年度偵字第4776號 臺北地院 臺北地院 110年度簡字第110號 110年度簡字第775號 110/03/15 110/06/30 臺北地院 臺北地院 110年度簡字第110號 110年度簡字第775號 110/04/27 110/08/03 否 是 臺北地檢110年度執字第2217號 臺北地檢110年度執字第4350號